臺灣臺南地方法院刑事判決　　　　　　　 94年度訴字第439號
公　訴　人　臺灣臺南地方法院檢察署檢察官
被　　　告　丙○○
選任辯護人　李合法律師
　　　　　　趙培皓律師
　　　　　　郭玉山律師
上列被告因毒品危害防制條例案件，經檢察官提起公訴（93年度
偵字第12915號），本院判決如下：
    主  文
丙○○連續販賣第二級毒品，處有期徒刑拾年，扣案之第二級毒
品安非他命肆包（驗餘淨重各為貳拾貳點肆壹公克、玖佰玖拾壹
點玖壹公克、玖佰捌拾點玖柒公克、玖佰捌拾點捌柒公克）均沒
收銷燬之，扣案之ＸＧ牌行動電話手機（機身編號：0000000000
00000、含0000000000 門號之ＳＩＭ卡壹張）壹支、販賣毒品所
得新臺幣肆萬伍仟元均沒收之，販賣毒品所得部分如全部或一部
不能沒收時，以其財產抵償之。
    事  實
一、丙○○基於意圖營利之概括犯意，先於民國九十三年十一月
    中旬某日，在臺南縣仁德鄉○○路160巷2號屋內，以新臺幣
    （下同）三萬元之價格，販賣第二級毒品安非他命一包（重
    約一兩半）予乙○○；又於九十三年十二月七日，在上開同
    一地點，除以五千元之價格，販賣第二級毒品安非他命一包
    （重約０．二五兩）予乙○○外，另將一包（重約五兩）安
    非他命寄放在乙○○處；丙○○復於九十三年十二月十三日
    ，以其使用之0000000000號行動電話與乙○○聯絡後，雙方
    再就上開寄放在乙○○處之該包安非他命其中半兩部分，以
    一萬元之價格達成買賣合意，乙○○並需將剩餘部分返還丙○○。嗣於九十三年十二月十四日，乙○○另案為警查獲施
    用安非他命，經其供出毒品來源係向丙○○所購買，始為警
    於同日晚間八時五十分許，在臺南縣仁德鄉○○路160巷2號
    處查獲丙○○，並扣得其所有之ＸＧ牌行動電話手機（機身
    編號：000000000000000、內含其所有搭配0000000000門號
    之ＳＩＭ卡）一支，復經丙○○同意搜索其使用之車號Ｊ３
    ─２７５５號自小客車後，並在該輛自小客車內當場起出安
    非他命四包（驗餘淨重各為二二．四一公克、九九一．九一
    公克、九八０．九七公克、九八０．八七公克）。
二、案經臺南縣警察局移送臺灣臺南地方法院檢察署檢察官偵查
    起訴。
    理  由
一、訊據被告丙○○固坦承有交付第二級毒品安非他命予乙○○
    之事實，惟矢口否認有何販賣毒品犯行，辯稱：扣案之安非
    他命是戊○○在九十三年十二月七日所寄放，當初總數有四
    公斤，戊○○並要伊試用看看品質如何，因伊本身並沒有在
    施用安非他命，才將其中一公斤安非他命交給乙○○試用，
    並無販賣安非他命給乙○○云云。經查：
  (一)被告丙○○確有先後於九十三年十一月中旬某日、同年十二
    月七日，在臺南縣仁德鄉○○路160巷2號屋內，各以三萬元
    、五千元之價格，販賣第二級毒品安非他命各一包（分別重
    約一兩半、０．二五兩）予乙○○；另於九十三年十二月十
    三日，就其同月七日寄放在乙○○處之該包安非他命其中半
    兩部分，與乙○○在電話中以一萬元價格達成買賣合意，乙○○並需將剩餘部分返還被告之事實，業據證人乙○○於本
    院審理時，經行交互詰問後陳證明確（見本院九十四年七月
    十二日審判筆錄），且扣案之毒品係由戊○○所交付等情，
    亦據證人戊○○於本院審理時到庭陳證無訛（見本院九十四
    年八月三十日審判筆錄），而扣案之毒品四包經送刑事警察
    局鑑驗結果，確均係第二級毒品安非他命（驗餘淨重各為二
    二．四一公克、九九一．九一公克、九八０．九七公克、九
    八０．八七公克）乙節，亦有內政部警政署刑事警察局94年
    1月18日刑鑑字第 0930256007號鑑定書一份在卷可稽，又被
    告丙○○本身並無施用安非他命之習慣，業據其供明在卷可
    按，且其於查獲日所採尿液經送驗結果亦無安非他命陽性反
    應，此有臺南縣警察局94年6月2日南縣警刑字第0940043629
    號函檢送之台南縣衛生局尿液檢驗成績書、尿液編號與真實
    姓名對照表個案名冊各一紙在卷可憑，足見被告持有扣案之
    安非他命並非為供其本身施用甚明，而證人乙○○本身即有
    施用安非他命之慣行，且其於查獲日所採尿液因檢驗出含有
    安非他命陽性反應，其本人並因此經裁定送觀察、勒戒，現
    仍在強制戒治中等情，亦有前揭臺南縣警察局函檢送之台南
    縣衛生局尿液檢驗成績書、尿液編號與真實姓名對照表個案
    名冊、臺灣屏東地方法院檢察署檢察官94年毒偵字第1087號
    戒治處分執行指揮書各一紙附卷足憑，顯見證人乙○○供稱
    有向被告丙○○購買安非他命施用之情事，應非無據，而被
    告本身既無施用安非他命卻持有如此高量之扣案毒品，且其
    亦坦承有交付安非他命予乙○○之情節來觀之，堪認證人乙○○於本院審理時所為不利於被告丙○○之指證，核與經驗
    法則相符，應係真實可信，自堪作為認定被告犯罪之依據。
  (二)雖證人乙○○於偵查中供稱：被告是於九十三年十二月十三
    日，在中清路160巷2號處販賣一萬元之安非他命予其後，再
    將四兩多之安非他命寄放在其那裡；於本院審理中則證稱：
    其是在九十三年十二月七日向被告購買五千元之安非他命後
    ，被告另寄放約五兩之安非命在其那裡，二人並於十三日在
    電話中，就寄放之該包安非他命其中半兩部分，以一萬元價
    格達成買賣合意等語，就其二人於九十三年十二月十三日之
    該次毒品交易方式有所出入，惟其陳證於當日有向被告丙○○購買毒品之基本事實則並無二致，而證人於本院中之證述
    既係經行交互詰問結果，是在任意陳述之信用性已受確定保
    障之情況下所為，並已予被告反對詰問及適當辯解之機會，
    其可信性自較在偵查中之陳述為高，況依證人乙○○偵查中
    所言情節觀之，其於十三日當天既已向被告購得安非他命，
    其購買安非他命供己施用之目的已達，則被告有何另將四兩
    多之安非他命寄放在其該處之必要？且其寄放之目的為何？
    凡此種種均未見證人在偵查中有為合理之解釋，是證人乙○○在偵查中之陳述既有上開疑義未能釋明，從而自以證人在
    本院中經行交互詰問後之陳證結果較為可採，併予敘明。又
    安非他命物稀價昂，取得不易，且近年來安非他命危害社會
    日益嚴重，治安機關對查緝非法販賣及非法吸用安非他命等
    工作，無不嚴加執行，各傳播媒體對政府大力掃毒之決心亦
    再三報導，非法販賣安非他命者極易因購買者供出來源而被
    破獲，其風險甚高，設若無利可圖，衡情一般持有安非他命
    之人當無甘冒被查緝法辦重刑之危險而無端平價供應他人之
    理，而被告丙○○本身既無施用安非他命之慣行，卻持有如
    此高量之扣案安非他命，堪認本件被告丙○○販入安非他命
    並非供己施用，且販入之價格必較販出之價格為低而有從中
    賺取差額利潤營利之意圖，至為灼然。綜上所述，被告前開
    所辯均係飾卸之詞，不足採信，事證明確，犯行洵堪認定。
二、按安非他命為第二級毒品，毒品危害防制條例第二條第二項
    第二款規定甚明。故核被告丙○○所為，係犯毒品危害防制
    條例第四條第二項之販賣第二級毒品罪。被告非法持有第二
    級毒品安非他命之低度行為，已為其進而販賣之高度行為所
    吸收，不復另論。而被告三次販賣第二級毒品行為，時間緊
    接，犯罪構成要件相同，顯係基於概括之犯意為之，依刑法
    第五十六條之規定為連續犯，應論以販賣第二級毒品一罪，
    因無期徒刑部分不得加重，爰就有期徒刑部分並加重其刑。
    又被告扣案之毒品來源雖係出自戊○○，惟戊○○所涉該案
    製造毒品案件係由臺灣南投地方法院檢察署所偵破，與本案
    被告丙○○無關等情，業據臺灣臺南地方法院檢察署以94年
    6 月16日甲○朝明93偵12915字第35092號函敘明在卷可按，
    是前揭戊○○所涉毒品案件遭破獲既非因被告供出毒品來源
    所致，被告自無從得依毒品危害防制條例第十七條之規定減
    輕其刑，併此敘明。爰審酌被告犯罪之動機、目的、手段、
    所造成危害、及其犯後仍空言砌詞否認犯罪，未見悔意之犯
    後態度等一切情狀，量處如主文所示之刑，以資懲儆。扣案
    第二級毒品安非他命四包（驗餘淨重各為二二．四一公克、
    九九一．九一公克、九八０．九七公克、九八０．八七公克
    ）為查獲之第二級毒品，爰依毒品危害防制條例第十八條第
    一項之規定沒收銷燬之，另扣案之ＸＧ牌行動電話手機（機
    身編號：000000000000000、含0000000000門號之ＳＩＭ卡
    一張）一支，為被告所有業據其供明在卷可按，係其供販賣
    安非他命所用之物，應依毒品危害防制條例第十九條第一項
    之規定宣告沒收。其販賣第二級毒品所得四萬五千元，為其
    因犯罪所得之財物，亦應依前開條項規定宣告沒收，如全部
    或一部不能沒收時，以其財產抵償之。至於扣案之ＳＡＭＳ
    ＵＮＧ牌行動電話手機（機身編號：00000000 0000000、含
    0000000000門號之ＳＩＭ卡一張）一支，雖係被告所有但無
    證據顯示係供本案犯罪所用之物，另扣案之車號Ｊ３─２７
    ５５號自小客車並非被告所有，有車號查詢汽車車籍明細一
    紙附卷可憑，爰均不為沒收之諭知，均附此敘明。
據上論斷，應依刑事訴訟法第二百九十九條第一項前段，毒品危
害防制條例第四條第二項、第十八條第一項、第十九條第一項，
刑法第十一條前段、第五十六條，判決如主文。
本案經檢察官丁○○到庭執行職務。
中　　華　　民　　國　　94　　年　　9 　 月　　13 　　日
　　　　　　　　　刑事第六庭    審判長法　官　張瑛宗
                                      法  官  陳映佐
                                      法  官  徐千惠
以上正本證明與原本無異。
如不服本判決，應於判決送達後10日內，向本院提出上訴狀（應
附繕本）。
　　　　　　　　　　　　　　　　      書記官　吳姁穗
中　　華　　民　　國　　94　　年　　9 　 月　　13 　　日
附錄本案論罪科刑法條：
毒品危害防制條例第4條第2項
  製造、運輸、販賣第二級毒品者，處無期徒刑或 7 年以上有期
  徒刑，得併科新臺幣 7 百萬元以下罰金。
